臺灣臺中地方法院刑事判決　　　　　　　96年度易字第4980號
公　訴　人　臺灣臺中地方法院檢察署檢察官
被　　　告　丁○○
　　　　　　丙○○
上列被告等因竊盜案件，經檢察官提起公訴（95年度偵字第2436
9號），本院判決如下：
    主  文
丁○○、丙○○共同竊盜，丁○○處有期徒刑拾月，減為有期徒
刑伍月，丙○○處有期徒刑柒月，減為有期徒刑月又拾伍日，
如易科罰金，均以銀元佰元即新臺幣玖佰元折算壹日。
    犯罪事實
一、丁○○、丙○○共同意圖為自己不法之所有，於民國95年6
    月26日下午5時30分許，在臺中縣后里鄉○○路702號旁空地
    ，共同竊取甲○○所有之車號6J-833號自用大貨車。得手後
    ，先藏放在臺中縣大甲溪底，再經由不知情之翁志明介紹，
    以新臺幣（下同）90,000元售予不知情賴文山，所得款項由
    丁○○獨自取得；賴文山則再以137,500元將上開車輛轉售
    予亦不知情之吳秋永（賴文山、翁志明、吳秋永均經不起訴
    處分確定）。嗣於95年7月13日上午11時許，經甲○○在臺
    中縣大甲鎮○○路194之1號吳秋永所開設之源益舊貨行發現
    該車而報警循線查獲上情。
二、案經臺中縣警察局大甲分局報請臺灣臺中地方法院檢察署檢
    察官偵查起訴。
    理  由
壹、程序部分：
    按被告以外之人（包括證人、鑑定人、告訴人、被害人及共
    同被告等）於審判外之陳述雖不符刑事訴訟法第159條之1至
    之4等4條之規定，而經當事人於審判程序同意作為證據，法
    院審酌該言詞陳述或書面陳述作成時之情況，認為適當者，
    亦得為證據；當事人、代理人或辯護人於法院調查證據時，
    知有刑事訴訟法第159條第1項不得為證據之情形，而未於言
    詞辯論終結前聲明異議者，視為有前項之同意，同法第159
    條之5定有明文。立法意旨在於傳聞證據未經當事人之反對
    詰問予以核實，原則上先予排除。惟若當事人已放棄反對詰
    問權，於審判程序中表明同意該等傳聞證據可作為證據；或
    於言詞辯論終結前未聲明異議，基於尊重當事人對傳聞證據
    之處分權，及證據資料愈豐富，愈有助於真實發見之理念，
    且強化言詞辯論主義，使訴訟程序得以順暢進行，上開傳聞
    證據亦均具有證據能力。查本件證人翁志明、甲○○於警詢
    時，暨證人賴文山、吳秋永於警偵訊時，及被告2人於本院
    審理時（被告2人彼此互為證人，下同）之證述內容，及證
    人甲○○於警訊中所簽立之贓物認領保管單，暨警卷所附臺
    中縣警察局車輛協尋（尋獲）電腦輸入單、車輛車牌失竊作
    業—查獲車輛認可資料等，依卷證所示，其等作成之狀態，
    並無違背其等個人意思而為陳述，或其他違法取供、不法取
    得之情形，且公訴人、被告2人於本院審理中表示對於本件
    卷內已存在之證據之證據能力不爭執，亦即對證人翁志明、
    甲○○、賴文山、吳秋永及彼此間上開所述，及證人甲○○
    於警詢中所簽立之贓物認領保管單，暨警卷所附臺中縣警察
    局車輛協尋（尋獲）電腦輸入單、車輛車牌失竊作業—查獲
    車輛認可資料等，於本院審理中復不爭執其等證據能力及真
    實性，足認並無顯不可信之情況，且本院審酌證人翁志明、
    甲○○於警詢時，暨證人賴文山、吳秋永於警偵訊時，及被
    告2人於本院審理時之言詞或書面等證述內容，及警卷所附
    臺中縣警察局車輛協尋（尋獲）電腦輸入單、車輛車牌失竊
    作業—查獲車輛認可資料等，較無人情施壓或干擾，亦無不
    當取供或違法取得之情形，復為本院事實認定之重要依據，
    認為以之作為本案之證據亦屬適當，是本件證人翁志明、甲○○、賴文山、吳秋永及被告2人上開於審判外之言詞、書
    面陳述，連同警卷所附臺中縣警察局車輛協尋（尋獲）電腦
    輸入單、車輛車牌失竊作業—查獲車輛認可資料等，仍具有
    證據能力。
貳、實體部分：
一、上開事實，業據被告丁○○、丙○○於本院審理中坦誠不諱
    ，互核一致，並分別核與證人翁志明、甲○○於警詢時，及
    證人賴文山、吳秋永於警偵訊時之證述相符，復有臺中縣警
    察局車輛協尋（尋獲）電腦輸入單、贓物認領保管單、車輛
    車牌失竊作業—查獲車輛認可資料等在卷可佐，堪認被告2
    人上開不利於己之自白，確與事實相符，應可採信，並足資
    為其等論罪科刑之依據。本案事證明確，被告2人犯行洵堪
    認定。
二、被告2人行為後，刑法業於94年1月7日修正，於同年2月2日
    公佈，於95年7月1日施行。按行為後法律有變更者，適用行
    為時之法律，但行為後之法律有利於行為人者，適用最有利
    於行為人之法律，修正後即現行刑法第2條第1項訂有明文。
    又按比較新舊法，應就罪刑有關之共犯、未遂犯、想像競合
    犯、牽連犯、連續犯、結合犯，以及累犯加重、自首減輕暨
    其他法定加減原因（如身份加減）與加減例等一切情形，綜
    其全部罪刑之結果而為比較，此有最高法院95年5月23日第8
    次刑庭會議決議第一、（四）則可資參照：是：
 1、修正後刑法第33條第5款經修正為：「主刑之種類如下：五
    、罰金：新臺幣一千元以上，以百元計算之」，依修正後之
    法律，刑法第320條第1項之竊盜罪，所得科處之罰金刑最低
    額為新臺幣1,000元，然依被告2人行為時即修正前刑法第33
    條第5款之罰金最低額為銀元1元，並提高10倍，前開罰金刑
    ，最低額為銀元10元，若乘以3倍而換算為新臺幣，最低額
    僅為新臺幣30元，因此比較上述修正前、後之法律，自以被
    告2人行為時即修正前關於科處罰金刑之法律較有利於被告2
    人。（另同時修正施行之刑法施刑法第1條之1，與被告2人
    行為時之罰金罰鍰提高標準條例第1條前段比較，二者規定
    適用之結果並無不同，自應適用裁判時之法律即刑法施行法
    第1條之1，最高法院96年度臺上字第1136號判決意旨參照）
    。
 2、被告2人行為後，刑法第28條業經修正公布施行，修正後刑
    法第28條規定：「二人以上共同實行犯罪之行為者，皆為正
    犯。」，與修正前同條規定：「二人以上共同實施犯罪之行
    為者，皆為正犯。」不同，但在本件中，修正後之規定並無
    較有利於被告2人之情形，依修正後刑法第2條第1項從舊從
    輕原則，應依修正前刑法第28條規定論處。
 3、綜合上述各條文修正前、後之比較，揆諸前揭最高法院決議
    及修正後刑法第2條第1項前段、但書規定之「從舊從輕」原
    則，因被告2人所犯刑法第320條第1項之竊盜罪，依修正前
    刑法第33條第5款規定，其法定得予科處之罰金刑最低額度
    較低；另依修正前刑法論以共犯，對於被告2人亦較有利。
    是綜被告2人全部罪刑之比較，自應一體適用被告2人行為時
    之法律，即修正前刑法之相關規定予以論處。
三、核被告2人所為均係犯刑法第320條第1項竊盜罪。被告2人就
    上開犯行間，有犯意聯絡，行為分擔，依修正前刑法第28條
    規定，均為共同正犯。爰審酌被告2人均正值青壯，不思勤
    奮工作，竟藉竊盜獲利之心態可議，且所竊之大貨車不惟財
    物價值甚高，更係證人甲○○賴以謀生養家之重要工具，被
    告2人為滿足個人私欲，即予竊取，致證人甲○○家庭、工
    作均產生嚴重之困擾，惟念其等犯罪後坦承犯行，態度尚可
    ，顯見其良心未泯，及其犯罪之手段，犯罪後尚未與證人甲○○達成和解，暨本案贓物變賣所得係由被告丁○○所獨得
    ，其參與情節亦較深，量刑應較被告丙○○為重等等一切情
    狀，分別量處如主文所示之宣告刑。又本件被告2人之犯罪
    時間均係在中華民國96年罪犯減刑條例所定減刑基準點即96
    年4月24日之前，合於該條例所定減刑規定之適用，應依該
    條例第2條第1項第3款之規定，分別減其刑至二分之一，並
    依修正前刑法第41條第1項前段、修正刪除前罰金罰鍰提高
    標準條例第2條、現行法規所定貨幣單位折算新臺幣條例第2
    條之規定，諭知易科罰金之折算標準（被告2人行為時，依
    修正前刑法第41條第1項前段、罰金罰鍰提高標準條例第2條
    （現已刪除）之規定，易科罰金之折算標準原以銀元100元
    、200元、300元折算1日，經依現行法規所定貨幣單位折算
    新臺幣條例第2條折算為新臺幣後，應以新臺幣300元、600
    元、900元折算1日，而刑法第41條第1項前段修正後，則規
    定為以新臺幣1,000元、2,000元、3,000元折算1日，因屬科
    刑規範事項之變更，其折算標準為裁判時所應諭知，自有就
    新舊法規定比較之必要，經比較新舊法結果，以被告2人行
    為時之舊法較為有利於被告2人，自應依修正前刑法第41條
    前段、修正刪除前罰金罰鍰提高標準條例第2條、現行法規
    所定貨幣單位折算新臺幣條例第2條之規定，諭知被告2人如
    易科罰金之折算標準）。
據上論斷，應依刑事訴訟法第299條第1項前段、刑法第2條第1項
、修正前刑法第28條、刑法第320條第1項、修正前刑法第41條第
1項前段，刑法施行法第1條之1第1項、第2項前段，罰金罰鍰提
高標準條例第2條，現行法規所定貨幣單位折算新臺幣條例第2條
，中華民國96年罪犯減刑條例第2條第1項第3款、第7條、第9條
，判決如主文。
本案經檢察官乙○○到庭執行職務
中　　華　　民　　國　　96　　年　　11　　月　　27　　日
　　　　　　　　　刑事第14庭    法　官　林世民
上正本證明與原本無異。
如不服本判決，應於判決送達後10日內，向本院提出上訴狀。
上訴書如未敘述理由，應於上訴期間屆滿後20日內補提理由書於
本院。
　　　　　　　　　　　　　　　　書記官　紀俊源
中　　華　　民　　國　　96　　年　　11　　月　　27　　日
